---
title: "Plots for Chapter 1-2-3"
date: "`r Sys.Date()`"
output:
  rmdformats::html_clean:
    highlight: kate
---


```{r setup, include=FALSE}
library(knitr)
library(ggplot2)
library(stringr)
library(forcats)
library(dplyr)
library(sf)

## Global options
options(max.print="75")
opts_chunk$set(echo=FALSE,
	             cache=TRUE,
               prompt=FALSE,
               tidy=TRUE,
               comment=NA,
               message=FALSE,
               warning=FALSE)
opts_knit$set(width=75)

here::i_am("Scripts/PlotsC3.Rmd")
```



```{r loadData}
df_2015 <- read_sf(
  here::here("Data/Outputs", "coalescedData2015.shp")
)

df_2020 <- read_sf(
  here::here("Data/Outputs", "coalescedData2020.shp")
)
```


```{r glimpse}
glimpse(df_2015)
glimpse(df_2020)

```

```{r fix2015}
df_2015_tidy <- df_2015 %>% 
  select(CVE_GEO, NOM_MUN, "median_sum_ntl" = mdn_sm_, "pob_total" = pob_ttl, Gini, "Mean_ictpc" = Mn_ctpc) %>% 
  mutate(
    pob_total = str_remove_all(pob_total, ",") %>% as.double(.)
  )

glimpse(df_2015_tidy)
```

## Add area var

```{r area_var}
df_2015_tidy <- df_2015_tidy %>%
  mutate(
    area = st_area(df_2015_tidy) %>% as.numeric(.)
  )


```

## Box plot

```{r boxplotntl}
library(gghighlight)
lowerq = quantile(df_2015_tidy$median_sum_ntl)[2]
upperq = quantile(df_2015_tidy$median_sum_ntl)[4]
iqr = upperq - lowerq #Or use IQR(data)
mild.threshold.upper = (iqr * 1.5) + upperq

out_which <- (df_2015_tidy$median_sum_ntl >= mild.threshold.upper)

  
ntl2015_boxplot <- df_2015_tidy %>%
  ggplot(aes(x= 0, y= median_sum_ntl)) +
# Default is to trim violins to the range of the data. To disable:
  geom_violin(alpha = 1/2, color = "grey50", draw_quantiles = c(0.25,0.5, 0.75)) +
  theme(
    axis.ticks.x = element_blank(),
        axis.text.x = element_blank()
  ) +
  labs(x = "")


ntl2015_boxplot

boxplot2 <- df_2015_tidy %>%
  ggplot(aes(x=0, y= median_sum_ntl)) +
  geom_boxplot() + 
  geom_point(col = "darkred") +
    gghighlight(out_which,
              use_direct_label = TRUE,
              label_key = NOM_MUN,
              label_params = list(size = 3)) +
  scale_y_log10() +
  theme(
    axis.ticks.x = element_blank(),
        axis.text.x = element_blank()
  ) +
  labs(x = "")

boxplot2
```

LOG TRANSFORM DE BOX PLOT

```{r logboxplot}
logntl2015_boxplot <- df_2015_tidy %>%
  ggplot(aes(x= 0, y= median_sum_ntl)) +
# Default is to trim violins to the range of the data. To disable:
  geom_boxplot() + 
  geom_point(col = "darkred") +
  scale_y_log10() +
  theme(
    axis.ticks.x = element_blank(),
        axis.text.x = element_blank()
  ) +
  labs(x = "")


logntl2015_boxplot

```


## Barplot


```{r barplotNTL}
ntl2015_barplot <- df_2015_tidy %>%
  arrange(median_sum_ntl) %>% 
  ggplot(aes(x = fct_reorder(NOM_MUN, median_sum_ntl),y = median_sum_ntl)) +
  geom_col() +
  coord_flip() + 
  geom_text(aes(label = NOM_MUN), nudge_y= 5, color="black") +
  labs(x="", y = "Valor medio NTL", title="Distribucion NTL mediana por municipio") +
  theme(
  axis.text.y = element_blank(),
  axis.ticks.y = element_blank()
  )

ntl2015_barplot
```


```{r logbarplotNTL}
logntl2015_barplot <- df_2015_tidy %>%
  arrange(median_sum_ntl) %>% 
  ggplot(aes(x = fct_reorder(NOM_MUN, median_sum_ntl),y = median_sum_ntl)) +
  geom_col() +
  scale_y_log10() +
  coord_flip() + 
  geom_text(aes(label = NOM_MUN), nudge_y= -0.4, color="white") +
  labs(x="", y = "Valor medio NTL", title="Distribucion NTL mediana por municipio") +
  theme(
  axis.text.y = element_blank(),
  axis.ticks.y = element_blank()
  )

logntl2015_barplot
```


```{r barplotPoblacion}
poblacion2015_barplot <- df_2015_tidy %>%
  ggplot(aes(x = fct_reorder(NOM_MUN, pob_total),y = pob_total)) +
  geom_col() +
  coord_flip() + 
  geom_text(aes(label = NOM_MUN), nudge_y= 5, color="black") +
  labs(x="", y = "# personas", title="Distribucion Poblacion total por municipio") +
  theme(
  axis.text.y = element_blank(),
  axis.ticks.y = element_blank()
  )

poblacion2015_barplot
```

```{r logbarplotPoblacion}
logpoblacion2015_barplot <- df_2015_tidy %>%
  ggplot(aes(x = fct_reorder(NOM_MUN, pob_total),y = pob_total)) +
  geom_col() +
  scale_y_log10() +
  coord_flip() + 
  geom_text(aes(label = NOM_MUN), nudge_y= -0.6, color="white") +
  labs(x="", y = "# personas", title="Distribucion Poblacion total por municipio") +
  theme(
  axis.text.y = element_blank(),
  axis.ticks.y = element_blank()
  )

logpoblacion2015_barplot
```

```{r barplotGini}
Gini2015_barplot <- df_2015_tidy %>%
  ggplot(aes(x = fct_reorder(NOM_MUN, Gini),y = Gini)) +
  geom_col() +
  coord_flip() + 
  geom_text(aes(label = NOM_MUN), color="black") +
  labs(x="", y = "% desigualdad", title="Distribucion Gini por municipio") +
  theme(
  axis.text.y = element_blank(),
  axis.ticks.y = element_blank()
  ) 
Gini2015_barplot
```

```{r barplotArea}
Area2015_barplot <- df_2015_tidy %>%
  mutate(
    area = as.double(area)
  ) %>% 
  ggplot(aes(x = fct_reorder(NOM_MUN, area),y = area)) +
  geom_col() +
  coord_flip() + 
  geom_text(aes(label = NOM_MUN), nudge_y= 5, color="black") +
  labs(x="", y = "m2", title="Area por municipio") +
  theme(
  axis.text.y = element_blank(),
  axis.ticks.y = element_blank()
  ) 

Area2015_barplot
```
```{r logbarplotArea}
LogArea2015_barplot <- df_2015_tidy %>%
  mutate(
    area = as.double(area)
  ) %>% 
  ggplot(aes(x = fct_reorder(NOM_MUN, area),y = area)) +
  geom_col() +
  scale_y_log10() +
  coord_flip() + 
  geom_text(aes(label = NOM_MUN), nudge_y= -0.9, color="white") +
  labs(x="", y = "m2", title="Distribucion Area m2 por municipio") +
  theme(
  axis.text.y = element_blank(),
  axis.ticks.y = element_blank()
  )

LogArea2015_barplot
```

```{r ingresoLog}
Logingreso2015_barplot <- df_2015_tidy %>%
  ggplot(aes(x = fct_reorder(NOM_MUN, Mean_ictpc),y = Mean_ictpc)) +
  geom_col() +
  scale_y_log10() +
  coord_flip() + 
  geom_text(aes(label = NOM_MUN), nudge_y= -0.9, color="white") +
  labs(x="", y = "ingreso promedio por habitante", title="Distribucion Mean_ictpc por municipio") +
  theme(
  axis.text.y = element_blank(),
  axis.ticks.y = element_blank()
  )

Logingreso2015_barplot
```


Values vary wildly in first place by different var.
Can I show this somehow?

## Correlation Map

```{r computeMatrix}
library(ggcorrplot)
numeric_matrix <- df_2015_tidy %>%
      mutate(
    area = as.double(area)
  ) %>% 
  select(everything(), -c(CVE_GEO, NOM_MUN)) %>%
  st_drop_geometry()

corr <-  round(cor(
    numeric_matrix
  ), 1)

# Compute a matrix of correlation p-values
p.mat <- cor_pmat(numeric_matrix)
```


```{r corrPlot}
ggcorrplot(corr, hc.order = TRUE, type = "upper",
     outline.col = "white", lab = TRUE)

ggcorrplot(corr, hc.order = TRUE,
    type = "upper", p.mat = p.mat)
```

## 3D Plots

```{r plots3d}
library(rayshader)
library(viridis)

gg_mx2015NTL <- ggplot() + 
  geom_sf(data = df_2015_tidy, aes(fill = median_sum_ntl)) +
  scale_fill_viridis_c(option = "C") +
  theme_bw() + 
  theme(axis.ticks.x = element_blank(),
        axis.text.x = element_blank(),
        axis.ticks.y = element_blank(),
        axis.text.y = element_blank(),
        panel.grid.major = element_blank(), 
        panel.grid.minor = element_blank(),
        panel.background = element_blank())

par(mfrow = c(1, 2))
plot_gg(gg_mx2015NTL, width = 5, height = 4, scale = 300, raytrace = FALSE, preview = TRUE)
plot_gg(gg_mx2015NTL, width = 5, height = 4, scale = 300, zoom = 0.5, multicore = TRUE, windowsize = c(1000, 800))

Sys.sleep(0.2)
render_snapshot(clear = TRUE)


```

```{r logplots3d}
library(rayshader)
library(viridis)
library(ggsn)
library(patchwork)

gg_mx2015NTL <- ggplot() + 
  geom_sf(data = df_2015_tidy, aes(fill = median_sum_ntl)) +
  scico::scale_fill_scico(palette = 'berlin') +
  theme_bw() + 
  theme(axis.ticks.x = element_blank(),
        axis.text.x = element_blank(),
        axis.ticks.y = element_blank(),
        axis.text.y = element_blank(),
        panel.grid.major = element_blank(), 
        panel.grid.minor = element_blank(),
        panel.background = element_blank(),
        legend.title = element_blank()) +
  labs(title = "a) valores NTL originales")

north_gg_mx2015NTL <- gg_mx2015NTL +
      blank() +
    north(df_2015_tidy)

log_gg_mx2015NTL <- ggplot() + 
  geom_sf(data = df_2015_tidy, aes(fill = log(median_sum_ntl))) +
  scico::scale_fill_scico(palette = 'berlin') +
  theme_bw() + 
  theme(axis.ticks.x = element_blank(),
        axis.text.x = element_blank(),
        axis.ticks.y = element_blank(),
        axis.text.y = element_blank(),
        panel.grid.major = element_blank(), 
        panel.grid.minor = element_blank(),
        panel.background = element_blank(),
        legend.title = element_blank()) +
  labs(title = "b) transformación log")


north_log_gg_mx2015NTL <- log_gg_mx2015NTL +
      blank() +
    north(df_2015_tidy)


PatchChange <- (north_gg_mx2015NTL + north_log_gg_mx2015NTL)
PatchChange


```

## Simple maps

```{r ntlmap}
median_sum_ntl_plot <- plot(df_2015_tidy["median_sum_ntl"], key.pos = 1)

logNTL <- df_2015_tidy %>%
  mutate(
    log_median_sum_ntl = log(median_sum_ntl)
  ) 

logntl_plot <- plot(logNTL["log_median_sum_ntl"], key.pos=1)

old.par <- par(mfrow=c(1, 2))

par(mfrow = c(1, 2))
plot(df_2015_tidy["median_sum_ntl"], key.pos = 1, main = "Mediana NTl", ylab="nW·cm^{-2} ·sr^{-1}")
plot(logNTL["log_median_sum_ntl"], key.pos=1, main = "log(Mediana NTL)")
```

# Scatter plot Correlation


```{r ScatterCorrMatrix}
library(psych)
df_areanumeric <- df_2015_tidy %>% 
  mutate(
    area = as.numeric(area)
  )%>%
  select(Gini, Mean_ictpc, median_sum_ntl, pob_total, area)
  
  
pairs.panels(st_drop_geometry(df_areanumeric), 
             method = "pearson", # correlation method
             hist.col = "#00AFBB",
             lm = TRUE,
             density = TRUE,  # show density plots
             ellipses = TRUE # show correlation ellipses
             )
```

```{r LogScatterCorrMatrix}
library(psych)
logdf2015 <- df_2015_tidy %>% 
  mutate(
    log_area = as.numeric(area) %>% log10(),
    log_ntl = log10(median_sum_ntl),
    log_pop = log10(pob_total),
    log_ingreso_prom = log10(Mean_ictpc)
  ) %>%
  select(NOM_MUN, Gini, log_ingreso_prom, log_ntl, log_pop, log_area)
  
  
pairs.panels(st_drop_geometry(logdf2015 %>% select(-NOM_MUN)), 
             method = "pearson", # correlation method
             hist.col = "#00AFBB",
             lm = TRUE,
             density = TRUE,  # show density plots
             ellipses = TRUE # show correlation ellipses
             )
```

# Dispersion entre ingreso y NTL

Las variables de principal interes

```{r DispIngresoNTL}
library(ggExtra)
library(ggplot2)
library(ggrepel)

DispIngresNTL_text <- ggplot(logdf2015, aes(x=log_ntl, y=log_ingreso_prom)) +
      geom_point() +
  geom_smooth(method = "lm", formula = y ~ x) +
    geom_text(
    label= logdf2015$NOM_MUN, 
    nudge_x = 0.15, nudge_y = 0.15, 
    check_overlap = T
  ) +
      theme(legend.position="none") 

marginalDispIngresNTL_text <-  ggMarginal(p = DispIngresNTL_text, type = "density")

DispIngresNTL_repel <- ggplot(logdf2015, aes(x=log_ntl, y=log_ingreso_prom, label = NOM_MUN)) +
  geom_text_repel(max.overlaps = 5) +
      geom_point() +
  geom_smooth(method = "lm", formula = y ~ x)+
      theme(legend.position="none") +
  theme_bw() +
  labs(x = "log(mediana NTL)", y = "log(Ingreso Promedio per cápita)")

marginalDispIngresNTL_repel <-  ggMarginal(p = DispIngresNTL_repel, type = "histogram")
 
DispIngresNTL_repel
marginalDispIngresNTL_text
marginalDispIngresNTL_repel
ggsave(here::here("Data/Plots", "marginalNTLtoIngreso.png"))
```



# per capita calculations
 
```{r densityMutate}
log_percapita_df2015 <- df_2015_tidy %>% 
  mutate(
    area_porhabitante = as.numeric(area) / pob_total ,
    ntl_porhabitante = median_sum_ntl / pob_total,
    logareaxHabitante = log(area_porhabitante),
    logntlxHabitante = log(ntl_porhabitante),
    logingresoxHabitante = log(Mean_ictpc)
  ) %>%
  select(Mean_ictpc, logingresoxHabitante, median_sum_ntl, ntl_porhabitante, logntlxHabitante, area)
  
  
pairs.panels(st_drop_geometry(log_percapita_df2015), 
             method = "pearson", # correlation method
             hist.col = "#00AFBB",
             lm = TRUE,
             density = TRUE,  # show density plots
             ellipses = TRUE # show correlation ellipses
             )
```
```{r areaMutation}
log_perarea_df2015 <- df_2015_tidy %>% 
  mutate(
    pob_porarea = pob_total/as.numeric(area)  ,
    ntl_porarea = median_sum_ntl / as.numeric(area),
    log_ntl = log(median_sum_ntl),
    logpobxarea = log(pob_porarea),
    logntlxarea = log(ntl_porarea),
    logingresoxHabitante = log(Mean_ictpc),
    logingresoxarea = log(Mean_ictpc / as.numeric(area))
  ) %>%
  select(logingresoxHabitante,logingresoxarea, median_sum_ntl,log_ntl, logntlxarea, pob_porarea, logpobxarea)
  
  
pairs.panels(st_drop_geometry(log_perarea_df2015), 
             method = "pearson", # correlation method
             hist.col = "#00AFBB",
             lm = TRUE,
             density = TRUE,  # show density plots
             ellipses = TRUE # show correlation ellipses
             )
```
## Map per capita

```{r 3dPerCAP}
library(rayshader)
library(viridis)

gg_mx2015NTL <- ggplot() + 
  geom_sf(data = log_percapita_df2015, aes(fill = ntl_porhabitante)) +
  scale_fill_viridis_c(option = "C") +
  theme_bw() + 
  theme(axis.ticks.x = element_blank(),
        axis.text.x = element_blank(),
        axis.ticks.y = element_blank(),
        axis.text.y = element_blank(),
        panel.grid.major = element_blank(), 
        panel.grid.minor = element_blank(),
        panel.background = element_blank())

par(mfrow = c(1, 2))
plot_gg(gg_mx2015NTL, width = 5, height = 4, scale = 300, raytrace = FALSE, preview = TRUE)
plot_gg(gg_mx2015NTL, width = 5, height = 4, scale = 300, zoom = 0.5, multicore = TRUE, windowsize = c(1000, 800))

Sys.sleep(0.2)
render_snapshot(clear = TRUE)


```

## Test normality

```{r qqplot}
library(ggpubr)
ggqqplot(df_2015_tidy %>% pull(median_sum_ntl))
```

```{r shapiroTest}
library(broom)
test_normality <- apply(
  st_drop_geometry(logdf2015) %>% select(log_ntl, log_ingreso_prom, log_pop, log_area), 2, function(x) tidy(shapiro.test(x))) %>% bind_rows() %>% 
  mutate(
    variable = c("Log(Mediana NTL)", "Log(Ingreso promedio)", "Log(Población)", "Log(Área)")
  ) %>% 
  select(variable, everything())

test_normality 
```
```{r gtShapiro}
library(gt)

gtShapiro <- test_normality %>% 
  select(-method, "Variable" = variable, "Valor W" = statistic, "Valor p" = p.value) %>% 
  gt() %>% 
  fmt_number(
    columns = c("Valor W", "Valor p"),
    decimals = 4
  ) %>% 
  opt_table_font(font = "Times New Roman")

gtShapiro
```



## Top values

```{r toplowvalues}
library(gt)

table_2015_data <- df_2015_tidy %>% 
  mutate(
    estado = case_when(
      stringr::str_sub(CVE_GEO,1,2) == "09" ~ "Ciudad de Mexico",
      stringr::str_sub(CVE_GEO,1,2) == "15" ~ "Estado de Mexico",
      TRUE ~ "Hidalgo"
    )
  )

top5_values2015 <- table_2015_data  %>% 
  top_n(median_sum_ntl, n = 5)


low5_values2015 <- table_2015_data %>% 
  arrange(median_sum_ntl, ascending=TRUE) 


top5low5_2015 <- rbind(top5_values2015, low5_values2015[1:5,]) %>% 
  select(estado,NOM_MUN, median_sum_ntl, Mean_ictpc, pob_total, area) %>% st_drop_geometry() %>% 
  arrange(desc(median_sum_ntl))
```

```{r buildtablegt}
table <- top5low5_2015 %>%
 select("Municipio" = NOM_MUN, estado, "Mediana anual NTL" = median_sum_ntl, "Ingreso promedio" = Mean_ictpc,  "Población" = pob_total, "Área" = area) %>%  
  gt(
    rowname_col = "Municipio",
    groupname_col = "estado") %>% 
  fmt_number(
    columns = c(3,5, 6),
    decimals  = 2
  ) %>% 
   fmt_currency(
    columns = 4,
    currency = "MXN",
    decimals = 2
  ) %>% 
  cols_align(
  align = c("center"),
  columns = c("Mediana anual NTL", "Ingreso promedio", "Población", "Área")
  ) 
```


## All values table

```{r allvaluestable}
library(gtsummary)
library(flextable)
allvalues_2015_data <- df_2015_tidy  %>%
  mutate(
    estado = case_when(
      stringr::str_sub(CVE_GEO, 1, 2) == "09" ~ "Ciudad de Mexico",
      stringr::str_sub(CVE_GEO, 1, 2) == "15" ~ "Estado de Mexico",
      TRUE ~ "Hidalgo"
    )
  ) %>%
  select(
    "Municipio" = NOM_MUN,
    estado,
    "Mediana anual NTL" = median_sum_ntl,
    "Ingreso promedio" = Mean_ictpc,
    "Población" = pob_total,
    "Área" = area
  ) %>%
  st_drop_geometry() %>%
  arrange(desc(`Mediana anual NTL`), desc(`Ingreso promedio`)) %>%
  gt(rowname_col = "Municipio",
     groupname_col = "estado") %>%
  fmt_number(columns = c(3, 5, 6),
             decimals  = 2) %>%
  fmt_currency(columns = 4,
               currency = "MXN",
               decimals = 2) %>%
  cols_align(
    align = c("center"),
    columns = c("Mediana anual NTL", "Ingreso promedio", "Población", "Área")
  )


```

```{r flexAll}
alltable <- df_2015_tidy  %>%
  mutate(
    estado = case_when(
      stringr::str_sub(CVE_GEO, 1, 2) == "09" ~ "Ciudad de México",
      stringr::str_sub(CVE_GEO, 1, 2) == "15" ~ "Estado de México",
      TRUE ~ "Hidalgo"
    )
  ) %>%
  select(
    "Municipio" = NOM_MUN,
    "Estado" = estado,
    "Mediana NTL anual" = median_sum_ntl,
    "Ingreso promedio $" = Mean_ictpc,
    "Población" = pob_total,
    "Área m2" = area
  ) %>%
  st_drop_geometry() %>%
  arrange(desc(`Mediana NTL anual`), desc(`Ingreso promedio $`)) 

outliers_in_standarized_residuals <- which(alltable$Municipio == "Miguel Hidalgo" | alltable$Municipio == "Benito Juárez" | alltable$Municipio == "Chimalhuacán")

flex_appendix <- alltable %>% 
                    flextable() %>% 
                      theme_vanilla() %>% 
                    color(i = outliers_in_standarized_residuals,
                          color = "red")
  
flex_appendix <- bold(flex_appendix, bold = TRUE) 
```

## HIGHLIGHT
Eliminamos Miguel Hidalgo, Benito Juarez y Chimalhuacan. Los dos primeros son muy ricos y el otro es muy brillante para tan pobre que es.

## Print to word all values

```{r apendix2word}
library(officer)
read_docx() %>% 
  body_add_flextable(value = flex_appendix) %>% 
  print(target = "AllData4Appendix.docx")
```

OR

save_as_docx(ft,  "ft.docx")

# Plot data

## WID Mex data

```{r wid-data}
inequality_mex_all <- readr::read_delim(
  here::here("Data", "WID_data_mex.csv"), skip = 1, ";", escape_double = FALSE, trim_ws = TRUE
)

inequality_mex_dictionary <- readr::read_delim(
  here::here("Data", "WID_metadata_mex.csv"), skip = 1, ";", escape_double = FALSE, trim_ws = TRUE
)

colnames(inequality_mex_all) <- c('Percentile', 'Year', 'Value')
```
Value is inequality as percentage of people living on the variable described
```{r WIDplot}
inequality_mex_all$Percentile <- forcats::as_factor(inequality_mex_all$Percentile) %>% 
  forcats::fct_recode("Top 1%" = "p99p100", 
                      "Top 10%" = "p90p100",
                      "Middle 40%" = "p50p90",
                      "Bottom 50%" = "p0p50"
  ) 

inequality_mex_all$Percentile <- inequality_mex_all$Percentile %>% 
  forcats::fct_relevel(c("Top 1%", "Top 10%", "Middle 40%", "Bottom 50%"))


WID_plot <- inequality_mex_all %>%
  ggplot(aes(Year, Value, group=Percentile)) +
  geom_point(aes(shape =Percentile)) +
  geom_line(aes(linetype = Percentile)) +
  labs(y = "Participación del ingreso total (%)", x = "Año") +
  theme_bw()

WID_plot

ggsave(
  here::here("Data/Plots","WID_plot_mex.png")
)
```


## Trimestral Groth

```{r loadgqpgrowth}
library(readxl)
Eco_Growth_Trimestres2020_raw <- read_excel(
  here::here("Data", "Eco_Growth_Trimestres2020.xlsx"), 
                                            sheet = "QuarterQDP")

Eco_Growth_Trimestres2020 <- Eco_Growth_Trimestres2020_raw %>%
  mutate(
    trimestre_ano = paste0(
      as.character(Año), " ", Trimestre)
    )

Eco_Growth_Trimestres2020_tidy <- Eco_Growth_Trimestres2020[1:24,c(1:5,12)]
```

```{r plotQ2Q}
library(ggplot2)
library(scales)
library(gghighlight)

q2q_plot <- Eco_Growth_Trimestres2020_tidy %>%
  group_by(Pais, trimestre_ano) %>%
  ggplot(aes(trimestre_ano, gdp_growth_q_2_q, group=Pais,
             color=Pais)) +
  geom_line(aes(linetype = Pais)) +
  geom_point(aes(shape = Pais,
                 size = gdp_growth_q_2_q)) +
  guides(size=FALSE)  +
  gghighlight::gghighlight(Pais == "Mexico") +
  xlab("") +
  ylab("tasa de crecimiento trimestral %") +
  theme_bw() 

ggsave(
  here::here("Data/Plots","gdpgrowthq2qVariousCountries.png")
)

q2q_plot
```

## Participacion en el ingreso total Zona conurbada de la CDMX y Mexico

```{r loadPIBEData}
Pibe_conurbado19802019 <- openxlsx::read.xlsx(
  here::here("Data/PIBE_INEGI", "PIBE_Conurbado_19802019.xlsx")
) 

```

```{r transformPIBE}
library(tidyr)
Pibe_numerico <-apply(Pibe_conurbado19802019[-c(5,6), -1], 2, function(x) as.numeric(x)) 

PIBE_anual_conurbado <- cbind(Pibe_conurbado19802019[-c(5,6),1], Pibe_numerico) %>% 
  as.data.frame() %>% 
  pivot_longer(cols = !1, names_to = "Año", values_to = "PIB")

colnames(PIBE_anual_conurbado)[1] <- "Estado"

PIBE_anual_conurbado_grouped <- PIBE_anual_conurbado %>% 
  mutate(
    PIB = as.numeric(PIB)
  )

```

```{r plotPIBE}
PIBE_anual_conurbado_grouped$Estado <- factor(PIBE_anual_conurbado_grouped$Estado,
                                              levels = c("Republica Mexicana", "Ciudad de México", "Estado de México", "Hidalgo")
)

plot_pibeConurbado <- PIBE_anual_conurbado_grouped %>% 
  ggplot(aes(x = Año, y = PIB, fill = Estado, order=Estado)) + 
  geom_col(position = position_fill(reverse = TRUE)) +
  theme(axis.text.x = element_text(angle = 90, hjust = 1),
        panel.grid.major = element_blank(), panel.grid.minor = element_blank(), panel.background = element_blank()) +
  coord_cartesian(ylim = c(0.7, 1)) +
  scale_y_continuous(labels = scales::percent) +
  xlab("") +
  ylab("Participación % del PIB") +
geom_hline(yintercept=0.79, linetype="dashed", color = "red", size = 2) +
  geom_hline(yintercept=0.92, linetype="dashed", color = "red", size = 2) +
  geom_hline(yintercept=0.99, linetype="dashed", color = "red", size = 2) +
    scale_fill_grey() +
  annotate("text", "2019<P>", 0.99, vjust = -0.1, hjust = 0.5, label = "99.0%") +
  annotate("text", "2000", 0.92, vjust = -0.5, label = "92.0%")+
  annotate("text", "1986", 0.79, vjust = -0.5, label = "79.0%") + guides(fill = guide_legend(reverse = TRUE))

plot_pibeConurbado

ggsave(
  here::here("Data/Plots","Pibe_Conurbado_1980_2020.png")
)
```

