---
title: "Reduce and Extract data from the VNP46A1"
author: "Daniel Amieva Rdz"
date: "3/5/2021"
output:
  rmdformats::material:
    highlight: kate
    self_contained: true
    code_folding: show
    thumbnails: true
    gallery: true
    fig_width: 4
    fig_height: 4
---

```{r setup, include=FALSE}
knitr::opts_chunk$set(echo = TRUE)
library(dplyr)
library(terra)
library(sf)
here::i_am("Scripts/TransformSatData/ReduceRasters.Rmd")

```

# Load data

```{r load-geo-data}
geotiffs_in_file <- list.files(
  here::here("Data/VNP46A12015and2020Geotiff")
)
```


```{r load-marcogeo2020}
cdmx_muns2020 <- sf::st_read(
  here::here(
    "Data/MarcoGeo2020/cdmx", "09mun.shp"
  ), quiet = TRUE, type = 3
)

  
edo_mun2020 <- sf::st_read(
  here::here(
    "Data/MarcoGeo2020/edomex", "15mun.shp"
  ), quiet = TRUE, type = 3
)


  
hidalgo_mun2020 <- sf::st_read(
  here::here(
    "Data/MarcoGeo2020/hidalgo", "13mun.shp"
  ), quiet = TRUE, type = 3
)
  

```

```{r load-marcogeo2015}

marcogeo_mun2015 <- sf::st_read(
  here::here(
    "Data/MarcoGeoestadistico_2014_para_EncuestaInterCensal_2015", "MUNICIPIOS.shp"
  ), quiet = TRUE, type = 3
)
  

```

## View los mun de los estados

```{r plot-all-muns2020-separated, eval=FALSE}
plot(cdmx_muns2020[,c("CVE_MUN", "geometry")])

plot(edo_mun2020[,c("CVE_MUN", "geometry")])

plot(hidalgo_mun2020[,c("CVE_MUN", "geometry")])
```

```{r plot-all-muns2015}
plot(marcogeo_mun2015[, c("CVE_MUN", "geometry")])
```

```{r combine2020-shapes}
library(tidyr)
library(dplyr)
zona_urbana_2020 <- rbind(cdmx_muns2020 %>% dplyr::select(CVEGEO, CVE_ENT, CVE_MUN), edo_mun2020 %>% dplyr::select(CVEGEO, CVE_ENT, CVE_MUN), hidalgo_mun2020 %>% dplyr::select(CVEGEO, CVE_ENT, CVE_MUN)
                         )

plot(zona_urbana_2020[,c("CVE_MUN", "geometry")])
```


# Combine Raster Satellite Images

Create the multi-band image using the filenames.

## Yearly

```{r read-multiband}
#Boolean mask
files_2015 <- stringr::str_detect(geotiffs_in_file, 
                                  stringr::regex(
                                    "VNP46A12015and2020GeotiffDNB_At_Sensor_Radiance_500mVNP46A1.A2015*"
                                  )) 

files_2020 <- stringr::str_detect(geotiffs_in_file, 
                                  stringr::regex(
                                    "VNP46A12015and2020GeotiffDNB_At_Sensor_Radiance_500mVNP46A1.A2020*"
                                  )) 
# subset
VNP46A1_ZMCM_2015 <- geotiffs_in_file[files_2015]
VNP46A1_ZMCM_2020 <- geotiffs_in_file[files_2020]
  

main_path <- here::here("Data/VNP46A12015and2020Geotiff")

file_names_2015 <- paste0(main_path, "/", VNP46A1_ZMCM_2015)

file_names_2020 <- paste0(main_path, "/", VNP46A1_ZMCM_2020)

#Read accordingly
raw_ntl_2015 <- terra::rast(
  file_names_2015
)

raw_ntl_2020 <- terra::rast(
  file_names_2020
)

```

Para poder sacar estadisticas para las mun dentro dela ZMCM, necesitamos obtener los poligonos del censo 2020 para las areas de interes.

## Obtain base muns

Sabemos que `df_desigualdadMunicipal` contiene a los 76 municipios de interes que conforman a la Zona Metropolitana de la CDMX, por ......

Despues, necesitamos extraer el codigo de las mun, a partir de los municipios.


```{r load-use-known-municipios}
reference_data <- haven::read_dta(
  here::here("Data", "Datos_EBPHrururb_IndDes_Municipal.dta"
             )
)
```

```{r add-ref-colums}
reference_df <- as_tibble(reference_data) %>%
    mutate(cve_geo = cve_mun
           ) %>%
  dplyr::select(cve_geo)
  
  
```

Sabemos que en la ZMCM existen 76 municipios y en los datos del Dr. Vargas Chanes hay `r length(unique(df_desigualdadMunicipal$cve_mun))`

En todo Mexico, en el MarcoGeo2014, que se utilizo para levantar la muestra de la Encuesta Intercensal 2015, existen `r length(unique(marcogeo_mun2015$CVE_MUN))` municipios

```{r filter-muns}
#Hacer el matcheo de municipios para extraer muns
#PRECISE MUNS AND DETERMINE DIFFERENCES
muns_zmcm_2015 <- marcogeo_mun2015 %>%
  mutate(CVE_GEO = paste0(CVE_ENT, CVE_MUN)
  ) %>%
  filter(CVE_GEO %in% reference_df$cve_geo)


```


```{r filter-zmcm2020}
#Modify clave en zona metro.. CHECK FUTURELY
zona_metro_2020 <- zona_urbana_2020 %>%
  filter(CVEGEO %in% reference_df$cve_geo)
```

```{r keep-mun-geometry}
cve_mun2015_geometries <- muns_zmcm_2015[,c('CVE_GEO','NOM_MUN', 'geometry')]
```

Visual Check

```{r plot-cve2015}
plot(cve_mun2015_geometries %>% dplyr::select(CVE_GEO, geometry))
```

```{r plot-cve2020}
plot(zona_metro_2020 %>% dplyr::select(CVE_MUN, geometry))
```

Shapefiles have different CRS than satellite files

```{r align-crs}
#align crs
cve_mun2015_geometries <- sf::st_transform(
  cve_mun2015_geometries, 
  crs(raw_ntl_2015)
  )

cve_mun2020_geometries <- sf::st_transform(
  zona_metro_2020, 
  crs(raw_ntl_2020)
  )



```

### Visual check of previous transformations

```{r plot-muns, cache=TRUE, include=FALSE}
out_shp <- "muns2015ZMCM.shp"

sf::st_write(
  cve_mun2015_geometries,
  here::here("Data/Outputs", out_shp),
  overwrite = TRUE
)

out_shp <- "muns2020ZMCM.shp"

sf::st_write(
  cve_mun2020_geometries,
  here::here("Data/Outputs", out_shp),
  overwrite = TRUE
)
```


```{r selec-ZMCM}

muns_2015_file <- terra::vect(
  here::here("Data/Outputs", "muns2015ZMCM.shp")
)

muns_2020_file <-terra::vect(
  here::here("Data/Outputs", "muns2020ZMCM.shp")
)

n <- size(muns_2015_file)
plot(muns_2015_file, col=rainbow(n))

```

Hay `r length(unique(muns_2015_file$CVE_GEO))` muns


Reducimos el tamano del raster para que el computo zonal sea mas eficiente, creo.

```{r crop-rasters}
# check extent
terra::ext(muns_2015_file)
terra::ext(raw_ntl_2015)

ntl_2015_cropped <- terra::crop(raw_ntl_2015, 
                               terra::ext(muns_2015_file))

#PENDING CHECK FOR AGEBS AND MARCO GEO 2020 !!!!!!!!!!!!!!!!!!!!!!
ntl_2020_cropped <- terra::crop(raw_ntl_2020, 
                                terra::ext(muns_2020_file))

plot(ntl_2015_cropped)
terra::ext(ntl_2020_cropped)
```


# Aggregacion por muns

## Extract vs Zonal
```{r extract-stats-2015, message=FALSE, warning=FALSE}
extract_mean_2015 <- terra::extract(ntl_2015_cropped, muns_2015_file,fun = 'mean')
extract_min_2015 <- terra::extract(ntl_2015_cropped, muns_2015_file, fun = 'min')
extract_max_2015 <- terra::extract(ntl_2015_cropped, muns_2015_file, fun = 'max')
extract_median_2015 <- terra::extract(ntl_2015_cropped, muns_2015_file, fun = 'median')
extract_sum_2015 <- terra::extract(ntl_2015_cropped, muns_2015_file, fun = 'sum')
```


```{r aggregation, eval=FALSE}
# object conversion
raster_mun <- terra::rasterize(muns_2015_file, ntl_2015_cropped)

# math
aggregation_mean_2015 <- terra::zonal(ntl_2015_cropped, raster_mun,fun = "mean", na.rm=TRUE)
aggregation_min_2015 <- terra::zonal(ntl_2015_cropped, raster_mun, fun = "min", na.rm=TRUE)
aggregation_max_2015 <- terra::zonal(ntl_2015_cropped, raster_mun, fun = "max", na.rm=TRUE)
aggregation_median_2015 <- terra::zonal(ntl_2015_cropped, raster_mun, fun = "median", na.rm=TRUE)
```


Vemos que da casi lo mismo usar `extract` de `zonal`, pero `extract` nos devuelve la misma longitud de vector que necesitamos para, facilmente, incluirla a un `spatial dataframe`.

```{r extract-stats-2020, message=FALSE, warning=FALSE}
# GET RASTER 2020!!!!!!!!!!!!!!!!
extract_mean_2020 <- terra::extract(ntl_2020_cropped, muns_2020_file, fun = 'mean')
extract_min_2020 <- terra::extract(ntl_2020_cropped, muns_2020_file, fun = 'min')
extract_max_2020 <- terra::extract(ntl_2020_cropped, muns_2020_file, fun = 'max')
extract_median_2020 <- terra::extract(ntl_2020_cropped, muns_2015_file, fun = 'median')
extract_sum_2020 <- terra::extract(ntl_2020_cropped, muns_2020_file, fun = 'sum')
```

## Append the values to a spatial object

Extrae el valor de la mediana.

```{r append-stats-2015}

mun_ntl_2015 <- muns_zmcm_2015 %>%
  mutate(
    median_ntl = apply(extract_median_2015, 1, FUN = 'median'),
    mean_ntl = apply(extract_mean_2015, 1, FUN = 'median'),
    max_ntl = apply(extract_max_2015, 1, FUN = 'median'),
    min_ntl = apply(extract_min_2015, 1, FUN = 'median'),
    median_sum_ntl = apply(extract_sum_2015, 1, FUN = 'median')
  )
  

plot(mun_ntl_2015[,"median_sum_ntl"])
```
## 3D Plots

```{r plots3d}
library(rayshader)
library(ggplot2)
library(viridis)

gg_mx2015NTL <- ggplot() + 
  geom_sf(data = mun_ntl_2015, aes(fill = median_sum_ntl)) +
  scale_fill_viridis_c(option = "C") +
  theme_bw() + 
  theme(axis.ticks.x = element_blank(),
        axis.text.x = element_blank(),
        axis.ticks.y = element_blank(),
        axis.text.y = element_blank(),
        panel.grid.major = element_blank(), 
        panel.grid.minor = element_blank(),
        panel.background = element_blank())

par(mfrow = c(1, 2))
plot_gg(gg_mx2015NTL, width = 5, height = 4, scale = 300, raytrace = FALSE, preview = TRUE)
plot_gg(gg_mx2015NTL, width = 5, height = 4, scale = 300, zoom = 0.5, multicore = TRUE, windowsize = c(1000, 800))

Sys.sleep(0.2)
render_snapshot(clear = TRUE)

```

```{r append-stats-2020}


mun_ntl_2020 <- muns_zmcm_2015 %>%
  mutate(
    median_ntl = apply(extract_median_2020, 1, FUN = 'median'),
    mean_ntl = apply(extract_mean_2020, 1, FUN = 'median'),
    max_ntl = apply(extract_max_2020, 1, FUN = 'median'),
    min_ntl = apply(extract_min_2020, 1, FUN = 'median'),
    median_sum_ntl = apply(extract_sum_2020, 1, FUN = 'median')
  )
  

plot(mun_ntl_2020[,"median_sum_ntl"])
```

### Save results

```{r save-results-1}
sf::st_write(
  mun_ntl_2015,
  here::here("Data/Outputs", "NTL_2015_stats.shp")
)

sf::st_write(
  mun_ntl_2020,
  here::here("Data/Outputs", "NTL_2020_stats.shp")
)
```


## Monthly

Test code

```{r date-fixation, eval=FALSE}
ntl_perday_2015_mean <- extract_mean_2015 %>%
  pivot_longer(cols = !c(ID), names_to = "NombreLargo", values_to = "MeanValue") %>%
  mutate(
    #Grab the date component in the name
    fecha_format = stringr::str_sub(NombreLargo, start=-9, end=-7) %>% as.numeric(),
    fecha = as.Date(fecha_format-1,origin = "2015-01-01")
  ) %>%
  dplyr::select(ID, fecha, MeanValue)
```


## Weekly
